最  高  行  政  法  院  裁  定
111年度抗字第155號
抗  告  人  吳進堂                                      
上列抗告人因與相對人行政院間有關土地事務事件，對於中華民
國111年3月24日臺北高等行政法院110年度訴字第518號裁定，提
起抗告，本院裁定如下︰
　　主  文
抗告駁回。
抗告訴訟費用由抗告人負擔。
　　理  由
一、提起抗告，應依行政訴訟法第98條之4規定繳納裁判費，此
    為必須具備之程式。
二、抗告人與相對人間有關土地事務事件，經臺北高等行政法院
    （下稱原審）民國110年12月30日110年度訴字第518號判決
    （下稱原審判決）駁回，抗告人提起上訴，因未繳納裁判費
    ，亦未委任律師為訴訟代理人，經原審法院111年2月14日 
    裁定命補正，抗告人逾期仍未補正，原審法院乃認上訴不合
    法，以111年3月24日110年度訴字第518號裁定（下稱原裁定
    ）駁回上訴。抗告人不服原裁定，於111年4月8日（原審收
    文日）向原審具狀表示「提出異議」，雖抗告人書狀之用語
    非以抗告為之，但其既對原裁定聲明不服，依行政訴訟法第
    271條規定，應視為提起抗告。
三、抗告意旨略謂：抗告人至今未收到原審111年2月14日裁定，
    該裁定未合法送達，則原裁定駁回抗告人之上訴，違背程序
    正義規定，應予撤銷。原審判決抗告人之訴，於爭訟概要即
    有22項謬誤記載，為抗告人審級利益之維護，爰依行政訴訟
    法第132條準用民事訴訟法第197條規定，提出異議補正聲明
    。請求確認相對人轄屬桃園市政府於81年11月16日、87年6
    月18日及92年4月徵收抗告人農地係違法，並判令就上開徵
    收保生村及大潭村部分，自徵收日始迄抗告人行政訴訟獲判
    決勝訴日止，農地以每平方公尺新臺幣（下同）2,200元、
    既成甲種建地以每平方公尺11,200元加計5%年複率利息之總
    額，判令相對人應依國家總動員法第28條第1項規定賠償自3
    4年10月25日始至抗告人獲勝訴日止，農地15314.4平方公尺
    面積之稻獲收益損失，另依同法第2項但書賠償抗告人日據
    時期祖業農地總面積15314.4平方公尺。
四、經查：
　㈠對於高等行政法院判決提起上訴，應依行政訴訟法第98條之 
    2第1項規定繳納裁判費，且應依同法第241條之1第1項規定
    委任律師，或委任具有同條第2項所定資格之人擔任訴訟代
    理人。上訴人未繳納裁判費或未依前揭規定委任訴訟代理人
     者，其上訴為不合法，高等行政法院應定期先命補正，如
    不 於期間內補正，高等行政法院應以裁定駁回之，行政訴
    訟法 第246條第2項及第241條之1第3項準用民事訴訟法第46
    6條之 1第3項、第4項規定甚明。
　㈡本件抗告人對原審判決提起上訴，未據繳納裁判費，亦未委 
    任律師或合法之訴訟代理人，經原審於111年2月14日裁定命
    於收受裁定送達後7日內補正，該裁定已於111年2月23日送
    達於抗告人提出於原審書狀記載之住居所○○市○○區○○里○○路
    00號，因未獲會晤抗告人本人亦無受領文書之同居人或受僱
    人，乃於111年2月23日將該裁定寄存送達於○○派出所(見原
    審卷第573至575頁）。然抗告人逾期仍未補正繳納上訴裁判
    費及提出委任狀，則原裁定以抗告人逾期未補正，其上訴自
    非合法，而駁回抗告人之上訴，依上開說明，即無不合。抗
    告人主張原審111年2月14日裁定未合法送達，及無涉其未依
    限補正而上訴不合法之情節，指摘原裁定違誤，並非可採。
    其抗告為無理由，應予駁回。
五、據上論結，本件抗告為無理由。依行政訴訟法第104條、民
    事訴訟法第95條、第78條，裁定如主文。
中　　華　　民　　國　　111 　年　　7 　　月　　28　　日
                    最高行政法院第四庭
                        審判長法官  陳　國　成　
                              法官　王　碧　芳
                              法官　鍾　啟　煌
                              法官　蔡　紹　良
                              法官　簡　慧　娟
以  上  正  本  證  明  與  原  本  無  異
中　　華　　民　　國　　111 　年　　7 　　月　　28　　日
　　　　　　　　　　　　　　　書記官　蕭　君　卉